

Data Engineer

Ciudad de México, Méxicodev@eliasojedamedina.comeliasojedamedina.com



¿QUIÉN SOY?

Soy una persona enfocada en el desarrollo de proyectos y entrega de resultados, acorde a necesidades basadas en datos, me considero persistente y adaptable a los cambios que puedan presentarse. En más de 4 años de mi experiencia he aprendido la importancia de tener un enfoque centrado en el usuario y la utilidad de lo que se realice.



Creativo Puntual Proactivo Equipo Organizado



EXPERIENCIA

2019 - Actualidad CTO - Founder

Lesqui.com

Creación de plataforma para apoyar a micronegocios a iniciarse en la era digital. Acercamiento con el cliente para entender necesidades y riesgos. Diseño, pruebas e implementación.

AWS / GraphQL / PostgreSQL / Laravel / React / Flutter

2017 - 2019 part time

Analista de inteligencia de negocios

Centro Medico ABC

Levantamiento de requerimientos de datos en distintas áreas. Creación y administración de Data WareHouse. Generación de procesos ETL entre diferentes sistemas y archivos (SAP, HL7, CSV, Excel, ACCDB, SQL). Creación de conectores RFC para creación de extractor SAP. Desarrollo de algoritmos de detección de patrones, Creación de dashboards y visualizaciones de datos. Creación de sitio web interno para compartir información

DatawareHouse / Power BI / Tableau / Data Studio / SSRS / SSIS / C# / Python

2016 – 2017 part time

Becario de información estratégicas

Centro Medico ABC

Reportes en Excel con macros, Analisis de información y algoritmos de estandarización, Limpieza de direcciones con bases de datos de Correos de México e INEGI (DENUE).

Excel / Java / Sql Server

EDUCATION

2016 - Actualidad Capacitación

Platzi / Master

Rutas de aprendizaje: Desarrollo profesional, Bases de datos, Backend con Python y DJango, Data Science, Matemáticas para programación

2014 - 2017

Ingenieria en Computación

Instituto Politécnico Nacional (IPN)

Bases matemáticas, Bases de datos SQL (Oracle), Programación (Java, C / C++), Computo en la nube (AWS), **Especialidad en Sistemas de información**. **Certificaciones Java Oracle:** CERT ID: 2431380070CPJSE6P (2016) y CERT ID: 2431380070CAJSE7 (2015)

IDIOMAS

PASATIEMPOS

INTERESES

Español - Nativo **Inglés** - Básico

Leer, Ejercicio, Cocinar, Series, Video Juegos, Música (Guitarra), Aire Libre

Data Science / Machine
Learning / Data
Visualization / Data Analyst
/ Development / Data
Engineering /